臺灣桃園地方法院交通事件裁定　 　　　94年度交聲字第216號
異　議　人
即受處分人　永大發通運有限公司
法定代理人　王曉萍
代　理　人　陳思忠
原處分機關　交通部公路總局新竹區監理所桃園監理站
上列受處分人因違反道路交通管理處罰條例案件，不服交通部公
路局新竹區監理所桃園監理站94年4 月25日所為之處分（原處分
：桃監裁罰字第裁52－ＪＡ0000000 號裁決書），聲明異議，本
院裁定如下：
    主  文
原處分撤銷。
永大發通運有限公司不罰。
    理  由
一、原處分意旨略以：受處分人即異議人永大發通運有限公司所
    有之車牌號碼二六二－ＧＥ號營業貨運曳引車（下稱系爭車
    輛），於民國九十二年一月一日上午九時四十三分許，由駕
    駛執照遭註銷之受僱人周平淋駕駛，行經南投縣名間交流道
    時遭警攔檢，當場為警舉發周平淋有道路交通管理處罰條例
    第二十六條「駕照未審驗」之違規，並填製南投縣政府警察
    局九十二年一月一日投警交字第ＪＡ0000000號舉發
    違反道路交通管理事件通知單，惟周平淋之職業聯結車駕駛
    執照已於九十一年十月二十日經易處註銷在案而駕駛車輛，
    交通部公路總局臺中區監理所南投監理站遂更正依道路交通
    管理處罰條例第二十一條之一規定裁罰之，南投縣警察局於
    九十三年十月二十日另依據道路交通管理處罰條例第二十一
    條之一第一項第五款逕行舉發汽車所有人即受處分人「使用
    註銷之駕駛執照駕車者（處車主）」之違規，並填製南投縣
    政府警察局九十二年九十三年十月二十日投警交字第ＪＡ0
    000000號舉發違反道路交通管理事件通知單，受處分
    人未依限期到案，交通部公路總局新竹區監理所桃園監理站
    （下稱原處分機關）遂於九十四年四月二十五日以桃監裁罰
    字第裁五二－ＪＡ0000000號裁決書，裁處受處分人
    違反道路交通管理處罰條例第二十一條之一第一項第五款規
    定，處罰鍰新臺幣（下同）八萬元。
二、異議意旨略以：
  (一)系爭車輛非異議人所有，而係該車駕駛人周平淋所有，僅係
    靠行於異議人處；另周平淋亦非受僱於異議人，異議人自無
    權加以過問及管制，且於上揭違規時、地，該車係由何人駕
    駛，異議人完全不知亦無從得知，原處分機關遽予裁處罰鍰
    ，實屬苛求。
  (二)又上揭違規時間係九十二年一月，異議人從未收受任何違規
    通知單，直至收到本件裁決書後始知悉本件違規情事；且本
    件已逾三個月之裁罰期限，為此依法聲明異議等語。
三、按「違反本條例之行為，自行為成立之日起；行為有連續或
    繼續之狀態者，自行為終了之日起，逾三個月不得舉發」，
    道路交通管理處罰條例第九十條定有明文；次按對於違反本
    條例之行為，應按其違反條款規定之受處罰對象，填製舉發
    違反道路交通管理事件通知單，其通知聯依下列規定辦理：
    三、逕行舉發者，應按已查明之資料填註車牌號碼、車輛種
    類、車主姓名或地址，並於通知單上方空白處加註逕行舉發
    之文字後，由舉發機關送達被通知人，而處理違反道路交通
    管理事件，有關文書送達之程序，依行政程序法之規定，違
    反道路交通管理事件統一裁罰標準及處理細則第十一條第一
    項第三款、第五條均有規定，而「送達，於應受送達人之住
    居所、事務所或營業所行之」，復為行政程序法第七十二條
    第一項前段所明定。
四、經查：
  (一)周平淋於九十二年一月一日上午九時四十三分許，駕駛系爭
    車輛行經南投縣名間交流道，遭警舉發「駕照未審驗」違規
    ，並由周平淋當場簽收一節，有南投縣警察局九十二年一月
    一日投警交字第ＪＡ0000000號舉發違反道路交通管
    理事件通知單附卷可稽，惟南投縣警察局另逕行舉發異議人
    「使用註銷之駕駛執照駕駛大型車者（處車主）」違規之南
    投縣警察局投警交字第ＪＡ0000000號違規通知單，
    並未依規定向異議人位於桃園縣桃園市○○街一六八巷八號
    六樓之營業所送達，而係於九十三年十月二十六日向周平淋
    位於南投市○○○路一二一號之住所投遞，由周平淋之父周
    能文收受，此有南投縣警察局投警交字第ＪＡ000000
    0號違規通知單、中華郵政股份有限公司南投郵局九十四年
    七月十一日郵字第０九四０三００八八二號函、傳真查詢國
    內各類掛號郵件查單各一件在卷可參，是本件違規通知單既
    未送達於異議人，自不生合法舉發效力。
  (二)又本件違規時間係九十二年一月一日，依道路交通管理處罰
    條例第九十條規定，原舉發單位至遲應於行為成立起三個月
    內舉發該違規事實，然原處分機關卻遲至九十三年十月二十
    日始填製本件違規通知單為舉發，已逾三個月期限，自不得
    再行舉發，原處分機關依據南投縣警察局九十三年十月二十
    日投警交字第ＪＡ0000000號違規通知單而於九十四
    年四月二十五日對異議人裁處罰鍰八萬元，與法即有未合。
  (三)至異議人另稱：系爭車輛非其所有，而係周平淋所有，僅係
    靠行於異議人處；另周平淋亦非受僱於異議人，異議人自無
    權加以過問及管制，且於上揭違規時、地，該車係由何人駕
    駛，異議人完全不知亦無從得知等語。惟查，證人周平淋於
    本院審理時，經合法傳喚無正當理由未到庭，且上開情節與
    原處分應否撤銷既不生何等影響，自無再予查證必要，附此
    敘明。
  (四)綜上，南投縣警察局對於異議人之上開舉發，已逾舉發期限
    ，且舉發所填製之違規通知單並未合法送達異議人，原處分
    機關依據上開舉發事由裁處異議人違反道路交通管理處罰條
    例第二十一條之一第一項第五款規定，處罰鍰新臺幣（下同
    ）八萬元，即與法未合，而無可維持，應由本院撤銷原處分
    ，另為異議人不罰之諭知。
據上論斷，應依道路交通案件處理辦法第20條前段，裁定如主文
。
中    華    民    國    94    年    9     月    30    日
                      臺灣桃園地方法院交通法庭
                              法  官    蘇昭蓉
以上正本證明與原本無異。
如不服本裁定，應於送達後5 日內，以書狀敘明理由，向本院提
出抗告狀。
                              書記官    韓若玉
中    華    民    國    94    年    10    月     6    日
